臺灣高等法院臺南分院刑事裁定　　　　　　　　九十三年度交抗字第一四八號　Ｃ
　　　抗　告　人
　　　即受處分人　簡錦興即億昇砂石行
右列抗告人即受處分人因違反道路交通管理處罰條例案件，不服臺灣雲林地方法院中
華民國九十三年九月三日所為裁定（九十三年度交聲字第一七九號）提起抗告，本院
裁定如左：
      主      文
抗告駁回。
      理      由
一、抗告意旨略以：抗告人億昇砂石行即簡錦興（下稱抗告人）之大貨車確實加掛「
    活動式側板」，該側板之用途，係為防止車斗滿載時，車腹部澎脹致損壞車體之
    用，該員警查察時並非重車時使用該側板或加高時使用該側板，是該側板之用途
    與為超載而加高側板之用途，並不相同，爰依法提起抗告請求撤銷原裁定云云。
二、按裝載砂石、土方未依規定使用專用車輛或其專用車廂未合於規定或變更車廂者
    ，處汽車所有人新台幣四萬元以上八萬元以下罰鍰，並當場禁止通行，道路交通
    管理處罰條例第二十九條之一第一項定有明文。經查：本件抗告人所有之車牌號
    碼５Ｇ－４８（指子車）曳引車，九十三年四月十日上午十時四十分，由司機朱
    豐谷所駕駛，行經台九公路森永派出所前，經台東縣警察局大武分局森永派出所
    警員攔檢，發現其貨廂因為內掛側板，高度達八十八公分，高出十三公分，有變
    更車體之事實等情，抗告人亦直承不諱，且監理站認應以變更車廂之「５Ｇ－４
    ８」號自用半拖車為處罰對象，有拖車車籍查詢表、台東縣警察局舉發違反道路
    交通管理事件通知單、台東縣警察局大武分局武警交裁定第○九三○○○○五一
    二號函、雲林監理站雲監稽違定第乙一五○三號函、雲林監理站違反道路交通管
    理事件裁決書、違規採證照片六禎、交通部公路總局嘉義區監理所雲林監理站九
    三雲監稽違字第乙０九三０００九三三二號函等附卷可憑（見原審卷第九頁至第
    二十頁）；依該拖車車籍查詢表所示，上開曳引車之貨廂長八五五公分、貨廂寬
    二三六公分、貨廂高七五公分，惟由採證照片可知該曳引車有加有活動側板，經
    執勤員警丈量結果，貨廂高為八十八公分（包含該活動側板），不符該車籍查詢
    表所示之曳引車夠體規格（貨廂高部分），該活動側板顯為抗告人於監理站驗車
    通過後，另再加裝，依上開說明，本件抗告人變更該曳引車之車體（貨廂高部分
    ）至為灼然，抗告人上揭所辯顯為事後卸責飾詞，要無可採。
三、綜上所述，本件抗告人變更車體一節既可認定，原審以移送機關即交通部公路總
    局嘉義區監理所雲林監理站依道路交通管理處罰條例第二十九條之一第一項規定
    ，裁處異議人罰鍰新臺幣四萬元，於法並無違誤，而駁回本件抗告人在原審之聲
    明異議。本院經核其認事用法，並無不當。抗告人之抗告意旨，猶執前詞認該大
    貨車側板之用途，係為防止車斗滿載時，車腹部澎脹致損壞車體之用云云，指摘
    原審裁定違誤不當，為無理由，應予駁回。
據上論結，應依道路交通案件處理辦法第二十六條，刑事訴訟法第四百十二條，裁定
如主文。
中    華    民    國      九十三      年      十      月      二十      日
  臺灣高等法院臺南分院刑事第二庭
                                      審判長法官  葉    居    正
                                            法官  林    勝    木
                                            法官  莊    俊    華
右正本證明與原本無異。
不得再抗告。
                                      法院書記官  廖    明    娟
中    華    民    國      九十三      年      十      月      二十二    日
